臺灣高雄地方法院民事裁定
111年度雄補字第964號
原      告  中華開發資產管理股份有限公司

法定代理人  林德雲  


一、按核定訴訟標的之價額，以起訴時之交易價額為準；無交易
    價額者，以原告就訴訟標的所有之利益為準。以一訴主張數
    項標的者，其價額合併計算之。民事訴訟法第77條之1 第2
    項、第77條之2 第1 項前段定有明文。債權人主張債務人詐
    害其債權，依民法第244 條規定提起撤銷詐害行為之訴者，
    債權人行使撤銷權之目的，在使其債權獲得清償，故應以債
    權人因撤銷權之行使所受利益為準，原則上以債權人主張之
    債權額，計算其訴訟標的價額；如被撤銷法律行為標的之價
    額低於債權人主張之債權額時，則以該被撤銷法律行為標的
    之價額計算（最高法院97年度第1 次民事庭會議決議、最高
    法院99年度台抗字第222 號裁判意旨參照）。而債權人提起
    撤銷詐害訴訟，訴訟標的價額應併計至起訴時止之利息及違
    約金。亦有臺灣高等法院暨所屬法院109 年法律座談會民事
    類提案第17號研討結果足參。次按因債權之擔保涉訟，以所
    擔保之債權額為準；如供擔保之物其價額少於債權額時，以
    該物之價額為準，民事訴訟法第77條之6亦有明文。又債權
    人代位債務人對第三人起訴，係以債務人與第三人間之債權
    債務關係為訴訟標的，故代位訴訟之訴訟標的價額，應就債
    務人與第三人間權利義務關係定之（最高法院93年度台抗字
    第696號、109年度台抗字第1171號、109年度台抗字第1337
    號裁定參照）。
二、經查，本件訴之聲明第1至2項、第5至12項分別請求確認被
    告間就附表1、附表3至6之不動產所設定之抵押權不存在（
    擔保債權額如各附表所示），訴之聲明第3項及第4項則請求
    被告等人就附表2於民國105年6月2日及105年6月4日所為之
    信託債權行為應予撤銷並塗銷所有權移轉登記。依前揭說明
    ，聲明第1至2項、第5至12項部分：附表1及附表3至6所示之
    不動產擔保之總債權額為新臺幣（下同）78,200,000元，供
    系爭抵押權擔保之標的物價值則為26,405,205元(計算式：
    附表1不動產1,980,000元＋附表3不動產23,174,340 元＋附表
    5不動產3,230,865元＝26,405,205元），低於前開設定之擔
    保債權額，故此部分之訴訟標的價額應核定為26,405,205元
    。聲明第3、4項部分：本件原告主張其被告之債權額為7,18
    5,959 元，低於附表2所示不動產之價額，故此部分訴訟標
    的價額核定為7,185,959 元，
三、本件原告分別請求塗銷信託登記及不動產所有權移轉登記、
    確認系爭不動產抵押權不存在暨塗銷抵押權設定登記，依前
    揭說明，原告係以一訴主張數項標的，其價額應合併計算，
    故本件訴訟標的價額應核定為33,591,164元（計算式：26,4
    05,205＋7,185,959 ＝33,591,164 ），應徵第一審裁判費307
    ,680元。茲命原告於收受本裁定送達後7 日內，具狀補正如
    主文所示之事項，逾期未補正或補正未完全，即駁回其訴，
    特此裁定。
四、依民事訴訟法第249條第1項但書、第249條第2項第1款，裁
    定如主文。 
中　　華　　民　　國　　111 　年　　7 　　月　　25　　日
                  高雄簡易庭  法　　　官  鄧怡君
以上正本係照原本作成。
本裁定不得抗告。
中　　華　　民　　國　　111 　年　　7 　　月　　25　　日
      　　　　　　　　　　　　書　記　官  吳語杰

附表一：請求被告司繼承之遺產管理人塗銷抵押權之不動產
編號 地號 權利範圍 抵押權擔保金額 （新臺幣） 土地公告現值 1 高雄市○○區○○段0000000地號 1分之1 20萬元 1,980,000元（1,500元/㎡×330㎡×4） 2 高雄市○○區○○段0000000地號 1分之1   3 高雄市○○區○○段0000000地號 1分之1   4 高雄市○○區○○段0000000地號 1分之1   

附表二：請求被告李苡溱塗銷信託登記之不動產
編號 地號 權利範圍 備註 土地公告現值 1 高雄市○○區○○段000地號 2分之1  3,466,155元（1,500元/㎡×2310.77㎡） 2 高雄市○○區○○段000地號 1分之1  1,634,475元（1,500元/㎡×1089.65㎡） 3 高雄市○○區○○段000地號 2分之1  2,599,230元（1,500元/㎡×1732.82㎡） 4 高雄市○○區○○段000地號 1分之1  1,740,000元（1,500元/㎡×1160㎡） 5 高雄市○○區○○段000地號 1分之1  1,596,390元（1,500元/㎡×1064.26㎡） 6 高雄市○○區○○段000地號 1分之1  16,545,105元（1,500元/㎡×11030.07㎡） 7 高雄市○○區○○段000地號 2分之1  2,692,125元（1,500元/㎡×1794.75㎡） 8 高雄市○○區○○段000地號 1分之1  108,675元（1,500元/㎡×72.45㎡）  不動產價額合計： 26,003,400 元   

附表三：請求被告李苡溱塗銷抵押權登記之不動產
編號 地號 權利範圍 抵押權擔保金額 （新臺幣） 土地公告現值 1 高雄市○○區○○段000地號 2分之1 2000萬元 3,466,155元 2 高雄市○○區○○段000地號 1分之1  2,599,230元 3 高雄市○○區○○段000地號 1分之1  16,545,105元 4 高雄市○○區○○段000地號 2分之1  2,692,125元 5 高雄市○○區○○段000地號 1分之1  108,675元 6 高雄市○○區○○○段000地號 2分之1  1,684,380元（1,500元/㎡×1122.92㎡）  不動產價額合計： 23,174,340 元   

附表四：請求被告李苡溱塗銷抵押權登記之不動產
編號 地號 權利範圍 抵押權擔保金額 （新臺幣） 土地公告現值 1 高雄市○○區○○段000地號 2分之1 800萬元 3,466,155元 2 高雄市○○區○○段000地號 1分之1  2,599,230元 3 高雄市○○區○○段000地號 1分之1  16,545,105元 4 高雄市○○區○○段000地號 1分之1  108,675元 

附表五：請求被告李苡溱塗銷抵押權登記之不動產
編號 地號 權利範圍 抵押權擔保金額 （新臺幣） 土地公告現值 1 高雄市○○區○○段000地號 1分之1 1600萬元 1,634,475元 2 高雄市○○區○○段000地號 1分之1  1,596,390元  不動產價額合計： 3,230,865元   

附表六：請求被告李晟熏塗銷抵押權登記之不動產
編號 地號 權利範圍 抵押權擔保金額 （新臺幣） 土地公告現值 1 高雄市○○區○○段000地號 1分之1 3400萬元 1,634,475元